臺灣臺中地方法院臺中簡易庭小額民事判決
110年度中小字第3640號
原      告  和泰產物保險股份有限公司

法定代理人  莊瑞德  
訴訟代理人  莊子賢律師
複  代理人  楊佳璋律師
被      告  李明豪  
                      （現另案在法務部○○○○○○○○○○○執行中）

上列當事人間請求損害賠償事件，本院於民國110年11月10日言
詞辯論終結，判決如下：
    主      文
被告應給付原告新臺幣20,488元，及自民國110年10月20日起至
清償日止，按週年利率5％計算之利息。
訴訟費用新臺幣1,000元由被告負擔。
本判決得假執行。
    爭執事項及理由要領
一、原告主張：被告於民國108年7月15日7時8分許，駕駛車牌號
    碼000-0000號自用小客車（下稱肇事車輛），沿臺中市西屯
    區西安街76巷16弄由東往西方向倒車行駛，行經西安街76巷
    16弄11號前時，因倒車未注意其他車輛安全，不慎碰撞原告
    所承保，訴外人張鶯甄所有，並由訴外人張孟祥所駕駛而靜
    停放在該路段路旁之車牌號碼000-0000號自用小客車(下稱
    系爭車輛)，造成系爭車輛受損，經送修復後，共計支出修
    理費用新臺幣（下同）50,167元（含零件費用35,880元、工
    資3,600元、烤漆10,687元），原告已依保險契約辦理出險
    理賠並扣除零件折舊（按零件以1年11月計算折舊後為14,98
    2元，元以下四捨五入），又被告雖為本件車禍事故之肇事
    主因，惟系爭車輛駕駛者亦有未依規定停車且影響行車動線
    之違規行為，而應負3成之過失責任，故僅向被告請求前開
    修復必要費用之7成金額，被告應賠償原告之金額為20,488
    元（計算式：29,269元×0.7＝20,488）等情，業據原告提出
    行車執照、汽車險理賠申請書、估價單、電子發票證明聯、
    及汽車修理照片8紙為證，並有臺中市政府警察局第六分局
    道路交通事故現場圖、道路交通事故調查報告表㈠、㈡、補充
    資料表、臺中市政府警察局道路交通事故初步分析研判表、
    暨現場、車損照片共15幀等件在卷可稽；此外，被告對於原
    告主張之上開事實，已於相當時期受合法之通知，而於言詞
    辯論期日不到場，且於110年10月21日具狀均自認無訛，本
    院審酌前開證據，堪認原告前揭主張屬實。從而，原告依保
    險法第53條第1項及民法侵權行為之法律關係代位請求被告
    給付如主文第1項所示之金額及利息，為有理由，應予准許
    。
二、本件係適用小額程序所為被告敗訴之判決，應依職權宣告假
    執行；併於訴訟費用裁判同時，確定其費用額如主文第2項
    所示。
三、訴訟費用負擔及假執行宣告之依據：民事訴訟法第78條、第
    436條之19第1項、第436條之20。
中　　華　　民　　國　　110 　年　　11　　月　　24　　日
                  臺灣臺中地方法院臺中簡易庭
                                  法　官　林士傑
以上為正本，係照原本作成。
如不服本判決，應於送達後廿日內，以判決違背法令為理由，向
本院提出上訴狀並表明上訴理由（上訴理由應表明一、原判決所
違背之法令及其具體內容；二、依訴訟資料可認為原判決有違背
法令之具體事實），如於本判決宣示後送達前提起上訴者，應於
判決送達後廿日內補提上訴理由書（須附繕本）。
中　　華　　民　　國　　110 　年　　11　　月　　24　　日
                                  書記官　楊均謙